臺灣高等法院臺南分院刑事判決　　　　　96年度上訴字第50號
上　訴　人
即　被　告　甲○○
　　　　　　　　　　現另案於臺灣台南監獄台南分監執行中
指定辯護人　本院公設辯護人　乙○○
上列上訴人因違反毒品危害防制條例案件，不服臺灣台南地方法
院94年度易字第1153號中華民國95年10月31日第一審判決（起訴
案號：臺灣台南地方法院檢察署94年度營偵字第1017號），提起
上訴，本院判決如下：
    主  文
原判決關於連續轉讓毒品部分及所定執行刑部分撤銷。
甲○○連續幫助施用第二級毒品，累犯，處有期徒刑柒月。
其他上訴駁回。
上開駁回部分所處有期徒刑柒年陸月。扣案之行動電話壹支（含
0000000000號門號ＳＩＭ卡壹只）沒收；販賣安非他
命所得財物新台幣壹萬壹仟元沒收，如全部或一部不能沒收時，
以其財產抵償之。及改判部分所處有期徒刑柒月，應執行有期徒
刑捌年。扣案之行動電話壹支（含0000000000號門號
ＳＩＭ卡壹只）沒收；販賣安非他命所得財物新台幣壹萬壹仟元
沒收，如全部或一部不能沒收時，以其財產抵償之。
    事　實
一、甲○○（綽號「孿生霖」）前於民國九十一年間，因違反毒
    品危害防制條例案件，經法院判處有期徒刑十月確定，並接
    續他案執行，而於九十三年一月十日縮短刑期執行完畢，猶
    不知警惕，明知安非他命係毒品危害防制條例第二條第二項
    第二款所明定之第二級毒品，為政府公告查禁之違禁物品，
    禁止任何持有、轉讓、販賣等行為，竟基於販賣第二級毒品
    安非他命（下稱安非他命）以營利之概括犯意，以0000
    000000號行動電話為聯絡工具，向綽號「興仔」等姓
    名年籍不詳之成年男子購入數量不詳之第二級毒品安非他命
    數批，以小夾鏈袋進行分裝後，連續於附表編號一所示時、
    地，以附表編號一所示之代價，販賣予「陳永慶」施用計五
    次。復另基於幫助施用安非他命之概括犯意，於附表編號二
    所示時、地，連續將其以玻璃球燒烤方式，施用剩餘之安非
    他命殘渣，無償予吳文二以幫助吳文二施用二次。嗣員警因
    偵辦陳永慶涉嫌販賣毒品案件執行通訊監察，發覺甲○○與
    陳永慶交易毒品犯行，經先後搜索傳喚陳永慶、吳文二等人
    到案，並於九十四年八月十一日上午九時許，持搜索票搜索
    甲○○上開住處，當場查獲其持用之0000000000
    號行動電話一支，而知悉上情。
二、案經台南縣警察局報請台灣台南地方法院檢察署檢察官偵查
    起訴。
　　理　由
壹、證據能力部分：
（一）按被告以外之人於檢察事務官、司法警察官或司法警察調
      查中所為之陳述，與審判中不符時，其先前之陳述具有較
      可信之特別情況，且為證明犯罪事實存否所必要者，得為
      證據，刑事訴訟法第一百五十九條之二定有明文。而所謂
      「較可信之特別情況」，係指證人陳述之外部客觀情況值
      得信用，亦即陳述經過未受外力之影響，而具有可信性之
      情形而言。查證人吳文二於警訊時，明確指證綽號「阿明
      」之男子，曾經將其以玻璃球燒烤方式，施用剩餘之安非
      他命殘渣，無償予吳文二施用二次；最後一次係於九十四
      年四月二十二日下午十四時至十五時間，在臺南縣學甲鎮
      中洲村綽號「阿明」（證人吳文二於原審審理時，證稱「
      阿明」即是被告甲○○）住處等語；於審判中改稱伊係自
      行進入被告房間，未經告知被告就自己取用被告置放於桌
      上之安非他命等語，前後證述內容顯然不符。證人吳文二
      於警偵時所為證述，固為傳聞證據，惟查：
    1.證人吳文二於警訊時，經警方訊問，表示意識清楚，並同
      意接受夜間訊問，顯示證人吳文二可以自由陳述。再者，
      該次警偵訊中，警方提示證人吳文二與陳永慶間之監聽譯
      文時，證人吳文二陳稱陳永慶曾無償提供安非他命予伊施
      用，同時供出綽號「阿明」（即被告）也曾提供安非他命
      給伊施用乙節，可認證人吳文二如僅受讓於陳永慶轉讓之
      安非他命，則伊既已和盤托出提供毒品之人，即無誣陷被
      告再為虛構情節之必要，足見，證人吳文二陳述內容確係
      自身經歷。再者，證人吳文二對於最後一次施用安非他命
      之時、地、提供者，均能詳細陳明，益徵上開陳述非臨時
      杜撰。況且證人吳文二也未曾指稱於警局遭脅迫而為陳述
      ，可見其於警詢之證詞應出於自由意志所為。再者，證人
      吳文二於收受原審審判期日應到庭作證之通知，經三次合
      法傳喚，均拒不到庭，嗣經原審依法核發拘票拘提後，證
      人吳文二方依期到庭作證，由證人吳文二拒卻出庭作證之
      情事，可認證人吳文二於警詢陳述內容與事實相符，而不
      願出庭指證被告，否則豈有一再迴避出庭之理？綜上可認
      ，證人吳文二於警詢時之陳述，應具有相當可信性。
    2.證人吳文二於警詢時陳稱被告曾二、三次將其以玻璃球燒
      烤方式，施用剩餘之安非他命殘渣，無償予其施用二次乙
      節，為證明本案犯罪事實存否所必要，且證人吳文二於警
      詢時證述情節亦具有較可信之特別情況，已如前述，則參
      酌上開法條規定，證人吳文二之警詢筆錄自應回復，認具
      證據能力，合先敘明。
（二）按通訊保障及監察法業於八十八年七月十四日制定公布，
      並於同年月十六日生效，司法警察機關因偵辦刑事案件，
      為蒐集或調查證據，而有實施通訊監察之必要者，於偵查
      中應由檢察官依職權或聲請核發通訊監察書，載明應記載
      事項，始得為之，其有急迫之情形經檢察官口頭通知先予
      執行通訊監察者，亦應於二十四小時內補發通訊監察書，
      同法第五條、第六條、第十一條分別定有明文。查本件起
      訴書所引被告使用門號0000000000號之行動電
      話與被監聽之行動電話0000000000號對話之監
      聽譯文一份（見警卷第十一頁），係依據臺灣臺南地方法
      院檢察署九十四年三月十五日南檢惟孝聲監續字第二六三
      號通訊監察書所製作，係依法定程序執行通訊監察所取得
      之派生證據，有通訊監察書一份在卷可稽（見警卷第七十
      至七一頁），而被告就上揭通訊監聽譯文令其辯認時，並
      不否認監聽譯文之內容為真正，且同意其有證據能力，則
      該監聽譯文自得為證據（最高法院九十五年度台上字第三
      一二八號判決意旨參照）。
貳、論罪科刑之部分：
一、被告甲○○就伊曾將其以玻璃球燒烤方式，施用剩餘之安非
    他命殘渣，無償予吳文二施用二次；吳文二確實曾施用伊所
    有之安非他命等節，固坦承無訛，惟矢口否認有販賣安非他
    命予陳永慶及轉讓安非他命予吳文二之事實，惟於本院辯稱
    ：伊係替陳永慶代購安非他命，非伊自行販賣安非他命予陳
    永慶；吳文二與伊係舊識，見到伊放置桌上之安非他命，未
    經伊同意，就自行取用，伊並無轉讓安非他命予吳文二云云
    ，資為抗辯。
二、按施用毒品者所稱其向某人買受毒品之指證，不得作為有罪
    判決之唯一證據，仍須調查其他必要之證據，以察其是否與
    事實相符，此為最高法院歷年來之見解，亦即施用毒品者之
    指證，其真實性有待其他必要證據加以補強。然所謂必要之
    補強證據，並不以證明販賣毒品犯罪構成要件之全部事實為
    必要，但以與施用者之指證具有相當之關聯性為前提，其經
    與施用者之指證綜合判斷，已達於通常一般人均不致有所懷
    疑，而得確信施用者之指證為真實者，即得為有罪之認定，
    最高法院九十三年度臺上字第六七五０號判決意旨足資參照
    。是證人指證刑事被告販賣毒品時，如佐以相當之「有關聯
    性證據」，足以使法院確信該等證人之指證與事實相符，並
    因之逾越合理懷疑而形成有罪之確信時，即得綜合該等指證
    及佐證，據為不利於被告之認定，合先敘明。
三、經查：
（一）被告販賣安非他命予陳永慶部分：
    1.證人陳永慶於偵查中證述：自九十四年一月中旬開始至三
      月二十六日向「阿明」購買過安非他命四、五次，地點都
      是在他住處；阿明即是被告甲○○等語明確（見偵卷第十
      八、十九頁）。又證人陳永慶於九十四年三月二十日以其
      所有之0000000000號行動電話聯繫被告所持之
      0000000000號行動電話，當次雙方就安非他命
      之價格、數量等達成合意並約定交付毒品之地點等節，亦
      有該次電話監聽譯文一份在卷可稽，此外，並有扣案之被
      告所持門號0000000000號之行動電話一支、證
      人陳永慶持有且向被告購入之安非他命一包、毒品初步檢
      驗報告單暨陳永慶之濫用藥物檢驗確認告一紙在卷可考，
      是以，被告販賣安非他命與陳永慶乙節，堪可採信。
    2.證人陳永慶雖在審理中改稱：其先前證稱「向被告購買」
      ，真意係指透過被告向被告之友人「阿成」買的，共買二
      次云云，然證人陳永慶於審理中證稱伊向「阿成」僅購買
      二次安非他命云云，顯然與伊於偵查中證稱跟被告購買過
      安非他命四、五次等節，二者次數明顯不符，已有疑問。
      再者，證人陳永慶於審理時，經公訴人就上開矛盾處再予
      詰問，證人陳永慶復補述：向「阿成」購買二次，其餘次
      數係「阿成」免費提供云云，然而誠如證人所述，伊與「
      阿成」不熟，方才透過被告向「阿成」購買毒品，則證人
      與「阿成」並無交情，交易毒品尚須透過被告聯絡，「阿
      成」豈有可能免費提供安非他命予證人陳永慶施用？且「
      阿成」既係販賣毒品之人，其意當在販售毒品牟利，豈有
      將價值不菲之毒品免費供交情不深之人施用之理？證人陳
      永慶此部分證述情節，與常情有悖，顯係故意迴護被告而
      為虛偽不實之證詞。
    3.復參以證人陳永慶與被告於九十四年三月二十日之行動電
      話通聯譯文：「Ａ（陳永慶）：你說一錢多少，五千拿不
      到嗎；Ｂ（甲○○）：如果是你要的可以」、「Ａ：慶阿
      ，東西來了過來拿；Ｂ：半兩嗎；Ａ：沒有…；Ｂ：一錢
      嗎；Ａ：對阿…」等語以觀，證人陳永慶欲購買毒品之價
      格及可取得之數量，完全取決於被告，若非被告本身即販
      毒者，豈有自行決定交易金額之理？縱被告得知證人陳永
      慶有意購買毒品，方才向「阿成」購入安非他命，再販售
      證人陳永慶乙節為真，亦與一般販毒者先販入毒品後，再
      賣出之販毒經驗並無二致。況證人陳永慶於審理時證述：
      「…本來以為都是跟甲○○買的，後來（才知）他再跟阿
      成買。」等語，可見，證人陳永慶事後已知販售者為「阿
      成」；再從前開監聽譯文內容，可知證人陳永慶購買數量
      不少，且自承已購買五次之多，則證人陳永慶為何不直接
      向「阿成」購買，卻要輾轉透過被告購買，增加交易風險
      及成本？再者，證人陳永慶「明知」係透過被告向「阿成
      」購買，豈有於偵查中指證伊所持有之安非他命係向「阿
      明」（即被告甲○○）購買，卻刻意保護並不熟識之「阿
      成」，竟未於偵查中坦認係向「阿成」購買之理？而被告
      自警詢、偵查中均未供承有「阿成」之人，則是否確實存
      在「阿成」此人，亦顯有疑義。綜上，證人陳永慶於審判
      中證述伊係透過被告向「阿成」購買毒品乙節，尚難憑採
      。從而，證人陳永慶於偵查中證述伊自九十四年一月中旬
      開始至三月二十六日向「阿明」（即被告）購買過安非他
      命四、五次等語，既與伊於審判期日交互詰問完畢，由審
      判長訊問時，證以：「（請甲○○去買毒品四、五次，各
      多少錢？）有兩次二千元、另外兩次是壹仟元，最後一次
      是五千元。」等情節相合，應認證人陳永慶於偵查中證述
      ：係向被告購買安非他命五次乙節，核與事實相符而較可
      採信。
    4.被告雖又辯稱：伊從未販賣安非他命予證人陳永慶，反係
      證人陳永慶販售毒品給伊云云，並舉證人謝政哲、謝昇男
      之證詞為證。惟查，證人謝政哲於原審審理時證稱：「我
      知道他（指被告）有施用安非他命，但他沒有在賣。」、
      「（如何知道他沒有在賣？）我們相處不久，我問過他有
      沒有賣，他說沒有…」等語；證人謝昇男則證以：「…毒
      品是甲○○去拿的，他跟誰拿的我不知道」、「甲○○回
      來之後告訴我說安非他命是跟慶仔拿的」、「我去甲○○
      家的時候，慶仔都已經在那邊了，且桌上都已有安非他命
      ，所以我認為安非他命是慶仔拿來的」等語，則證人謝政
      哲、謝昇男既未親眼目睹被告或證人陳永慶取得毒品之經
      過，對於渠等確信被告未販賣毒品或被告係向證人陳永慶
      購買毒品等證詞，既係聽聞於被告之陳述，則證人謝政哲
      等人之證詞，顯係傳聞證據，尚不得為被告有利之證據，
      附此敘明。
    5.再按因被告已否認有販賣毒品之犯行，因而無從調查其意
      圖營利之其他具體事證，惟安非他命物稀價昂，取得不易
      ，且為政府嚴予查緝之違禁物，販賣者刑責甚重，苟無利
      可圖，衡情應無甘冒被查緝之危險而平價無端交付他人施
      用，而吸毒者吸毒所耗費之金額甚鉅，顯非常人所能支付
      ，一般吸毒者若無正當工作，其吸毒之經濟來源除以其他
      不法方法之犯罪所得外，有些係靠販毒所得來維持。經查
      被告既自承有吸毒之惡習，自需較充裕之金錢來源，且依
      證人陳永慶所購買之毒品均係先以電話與被告聯絡金額、
      數量後，再行交易等情觀之，倘被告無利可圖，又何以不
      計風險及勞煩為交易毒品買賣，衡諸一般人性及情理，應
      無此可能，基上說明，堪認本件被告在主觀上應有販賣毒
      品藉以營利之意圖，客觀上亦確有賣毒營利之事實，均已
      堪認定。
    6.綜上所述，被告販賣安非他命予陳永慶，共計五次，各次
      金額如附表編號一所示，總計販毒所得一萬一千元之犯行
      ，洵堪認定。被告空言否認犯行，顯係屬事後卸責之詞，
      並無可採。
（二）被告幫助吳文二吸食安非他命部分：
      被告自承：證人吳文二曾至其住處施用伊所有之安非他命
      二至四次；都是拿伊施用後殘留在玻璃球中的毒品去施用
      等節，核與證人吳文二於警詢時證述：甲○○曾無償提供
      安非他命供伊施用，總計二、三次等語大致相符，是證人
      吳文二已就被告「主動」、「無償將施用後之殘留在玻璃
      球中的毒品予吳文二無償施用」等情節證述明確，此外，
      並有吳文二之濫用藥物檢驗確認告一紙在卷可稽，雖證人
      吳文二於審理中雖改稱：伊每次施用毒品，都是自行取用
      ，並非被告所提供，且被告對其施用毒品完全不知情云云
      。惟查不論係被告主動提供抑或證人吳文二事後於原審理
      時所稱：「（你去甲○○家時，一般他將毒品放在哪裡？
      ）他放在他房間的桌上。」、「…有時他沒收，我會進去
      （他的房間）看看，如果有，我就拿去施用」、「…有一
      、二次遇到甲○○在睡覺，其他一、二次，甲○○沒有在
      房間，我自己看到有毒品，就自行拿去施用」等情節觀之
      ，證人皆係就被告施用後殘留在玻璃球中的毒品再行施用
      ，被告並未「另外交付或移轉毒品」予證人吳文二施用，
      應可認定。按轉讓應指讓與動產物權，即讓與之合意及動
      產之交付，故轉讓禁藥罪必須具有讓與安非他命之物上合
      意及動產交付，始符合動產讓與之要件。從而證人吳文二
      是拿被告施用後殘留在玻璃球中的毒品再去施用，該項行
      為應屬被告幫助吳文二吸第二級毒品食安非他命，尚難認
      係轉讓（83年法律座談會結論，司法院 (83)廳刑一字第
      120 78號，法務部法律座談會結論，法務部 (85)法檢(二
      )字第0573號參照），公訴人起訴法條應予變更。
四、按安非他命為第二級毒品，毒品危害防制條例第二條第二項
    第二款規定甚明。核被告所為，係犯毒品危害防制條例第四
    條第二項之販賣第二級毒品罪及同條例第十條第二項之幫助
    施用第二級毒品罪。檢察官起訴書認被告係犯毒品危害防制
    條例第八條第二項之轉讓第二級安非他命罪，尚有未合（已
    如前述），惟於起訴事實同一性之範圍內變更起訴法條為同
    條例第十條第二項。被告先後多次持有安非他命進而販賣及
    幫助施用，其各次持有之行為均應被販賣、幫助施用之行為
    所吸收，皆不另論罪。復查九十五年七月一日經修正生效施
    行之刑法第三十條之原條文內容，雖由「幫助他人犯罪行為
    者，為從犯。雖他人不知幫助之情者，亦同。從犯之處罰，
    得按正犯之刑減輕之。」，修正更改為「幫助他人實行犯罪
    行為者，為幫助犯。雖他人不知幫助之情者，亦同。幫助犯
    之處罰，得按正犯之刑減輕之。」然關於上開幫助之條文用
    語之修正，並不影響本件之論罪科刑，法條文雖經修正，惟
    無有利、不利情形（刑法第十五條、第二十八條、第三十條
    之文字修正，第五十五條但書、第五十九條實務見解之明文
    化），應適用裁判時法。」最高法院九十五年九月十四日第
    五次刑事庭臨時庭長會議決議在案，是以本件關於共同正犯
    部分之條文，應引用刑法第三十條。被告幫助吳文二犯毒品
    危害防制條例第十條第二項之罪名，應依刑法第三十條第二
    項之規定，按正犯之刑減輕之（依後述之說明，先加後減之
    ）。又被告行為後，刑法第五十六條連續犯之規定，業於九
    十四年二月二日修正公布刪除，並於九十五年七月一日施行
    ，則被告之犯行，因行為後新法業已刪除連續犯之規定，此
    刪除雖非犯罪構成要件之變更，但顯已影響行為人刑罰之法
    律效果，自屬法律有變更，依刑法第二條第一項規定，比較
    新、舊法結果，仍應適用較有利於被告之行為時法律即舊法
    論以連續犯（最高法院九十五年第八次刑事庭會議決議參照
    ）。是本件被告前後五次販賣第二級毒品安非他命及二次幫
    助施用第二級毒品安非他命之犯行，均時間緊接，所犯罪名
    相同，顯各出於概括犯意反覆為之，均為連續犯，應分別依
    修正施行前之刑法第五十六條規定以一連續販賣第二級毒品
    罪及論以一連續幫助施用第二級毒品罪，除販賣第二級毒品
    之主刑為無期徒刑部分不得加重外，餘皆加重其刑。又被告
    所犯上開二罪，犯意各別，罪名不同，應分論併罰。而比較
    刑法第五十一條修正前後之規定，修正後刑法並非較有利於
    行為人，依刑法第二條第一項前段之規定，仍應依修正前刑
    法第五十一條第五款之規定，定其應執行之刑。另被告有如
    事實欄所列前科科刑及執行紀錄，有臺灣高等法院被告前案
    紀錄表附卷可稽，其於執行完畢後，五年以內再犯本件有期
    徒刑以上之罪，為累犯，不論依修正前之刑法第四十七條，
    或修正後之刑法第四十七條第一項之規定，均構成累犯，對
    被告而言並無有利或不利之情形，自不生新舊法比較之問題
    ，應逕依修正前刑法第四十七條，論以累犯，並遞加重其刑
    。惟被告幫助吳文二犯毒品危害防制條例第十條第二項之罪
    名，應依刑法第三十條第二項之規定，按正犯之刑減輕之（
    依後述之說明，先加後減之）。
五、按被告所犯毒品危害防制條例第四條第二項之販賣第二級毒
    品罪部分，原審判決認其犯罪事證明確，適用毒品危害防制
    條例第四條第二項、第十九條第一項，刑法第十一條前段、
    第二條第一項前段、修正施行前刑法第五十六條、第四十七
    條之規定，並審酌被告之素行、犯罪動機、目的以及手段，
    並考量販賣安非他命戕害他人身心，且助長犯罪，危害社會
    治安，惡性非輕，犯後又否認犯行，顯無悔意，惟念其販賣
    次數非多、獲利之金額非鉅等一切情狀，量處有期徒刑柒年
    陸月；扣案之行動電話一支（含0000000000號門
    號之ＳＩＭ卡一只）為被告所有，有扣押物品目錄表一紙在
    卷可稽，並為供被告販賣毒品所用之財物，爰依毒品危害防
    制條例第十九條第一項規定宣告沒收。再按毒品危害防制條
    例第十九條第一項規定所稱「追徵其價額」者，必限於所沒
    收之物，為金錢以外其他財物而無法沒收時，始應追徵其價
    額，使其繳納與原物相當價額。如所得財物為金錢而無法沒
    收時，應以其財產抵償之，而不發生追徵價額問題（最高法
    院九十三年度台上字第一二一八、二六七０、二七四三號等
    判決意旨參照）。經查被告販賣安非他命所得之金額為一萬
    一千元，已如前述，雖未扣案，仍應依毒品危害防制條例第
    十九條第一項之規定宣告沒收，如全部或一部不能沒收時，
    以其財產抵償之。認事用法均無不當、量刑亦甚妥適，被告
    仍執前詞否認犯行，指摘原判決不當提起上訴，核無理由，
    應予駁回。
六、至被告於附表編號二所示時、地，連續將其以玻璃球燒烤方
    式，施用剩餘之安非他命殘渣，無償予吳文二施用二次，幫
    助施用部分，檢察官起訴書及原審判決認被告係犯毒品危害
    防制條例第八條第二項之轉讓第二級安非他命罪，尚有未合
    （已如前述），被告上訴意旨否認知情幫助吳文二施用，徒
    陳詞指摘原判決不當，雖無可取，然原判決既有可議，自應
    由本院將原判決該部分及執行刑撤銷改判。爰審酌被告之素
    行、犯罪動機、目的以及手段，並考量幫助他人施用安非他
    命戕害他人身心，且助長犯罪，危害社會治安，惡性非輕，
    犯後又否認犯行，顯無悔意，惟念其幫助次數非多等一切情
    狀，量處有期徒刑柒月。又此銷改判所處之刑與上訴駁回部
    份所處之有期徒刑應執行有期徒刑捌年。
據上論斷，應依刑事訴訟法第368條、第369條第1項前段、第364
條、第299條第1項前段、第300條、毒品危害防制條例第10條第2
項、刑法第2條第1項、第11條、第30條第1項前段、第2項、修正
前刑法第55條第5款、第56條、第47條，判決如主文。
本案經檢察官羅清溪到庭執行職務。
中　　華　　民　　國　　96　　年　　3 　　月　　13　　日
                  刑事第三庭    審判長法　官  陳義仲
                                      法　官  蘇清水
                                      法　官  宋明蒼
以上正本證明與原本無異。
如不服本判決，應於判決送達後十日內向本院提出上訴狀，其未
敘述理由者並應於提出上訴狀後十日內向本院補提理由書（應附
繕本)。
幫助施用第二級毒品罪部分，被告不得上訴。
                                      書記官  翁心欣
中　　華　　民　　國　　96　　年　　3 　　月　　13　　日
附錄本案論罪科刑法條全文：
毒品危害防制條例第4條第2項：
製造、運輸、販賣第二級毒品者，處無期徒刑或 7 年以上有期徒
刑，得併科新臺幣 7 百萬元以下罰金。
毒品危害防制條例第10條第二項：
施用第二級毒品者，處 3 年以下有期徒刑。
 附表：
 ┌─┬───┬───┬─────┬─────┬────────┬──┐
 │編│對象  │方式  │起訖時間  │販賣地點　│次數及金額      │備註│
 │號│      │　　　│　　      │　　　　　│　　            │　　│
 ├─┼───┼───┼─────┼─────┼────────┼──┤
 │1 │陳永慶│販賣  │94年01月中│學甲鎮中洲│總計5次：       │    │
 │　│　　　│　　　│旬起至同年│106號　　 │2次1千元；2次2千│　　│
 │　│      │　　　│3月26日止 │　　　　　│元；1 次5千元   │　　│
 ├─┼───┼───┼─────┼─────┼────────┼──┤
 │2 │吳文二│幫助施│94年03月間│同上　　　│2次無償　       │    │
 │  │      │用    │          │          │                │    │
 └─┴───┴───┴─────┴─────┴────────┴──┘
